# 求助陈版主

提问人：zhurui 时间：2023-02-01 20:35:
陈版主您好，请问水利基金计征依据是上年销售收入或营业收入，这里面的销售收入具体指的是什么，包含其他业务收入吗？

回答人：chenyiwei
这类地方性基金的征收依据应以当地发布的规范文件为准，建议咨询当地主管征收机关。一般理解是应包含其他业务收入在内的。